【裁判字號】    91,上易,3442
【裁判日期】    920305
【裁判案由】    竊盜等
【裁判全文】
臺灣高等法院刑事判決                  九十一年度上易字第三四四二號
    上  訴  人
    即  被  告  丁○○
    選任辯護人  洪銘徽律師
右上訴人因竊盜等案件，不服臺灣台北地方法院九十一年度易字第一三七五號中華民
國九十一年十一月二十五日第一審判決（起訴案號：臺灣台北地方法院檢察署九十一
年度偵字第一○四○九、一五四六二號），提起上訴，本院判決如左：
    主      文
原判決關於竊盜未遂部分撤銷。
丁○○竊盜未遂，累犯，處有期徒刑陸月，如易科罰金，以佰元折算壹日，扣案之
機車鑰匙壹支沒收。
其他上訴駁回。
    事      實
一、丁○○前於民國（下同）八十八年間因竊盜案件，經法院判處有期徒刑五月，於
    八十九年十月三十日執行完畢，竟仍不知悔悟，於九十一年三月七日前幾日，在
    華中橋堤外公園拾得離甲○○所持有之ＮＯＫＩＡ三三一０型（序號：0000
    00000000000）行動電話一支（係於九十一年三月三日下午五、六時
    許，在臺北縣板橋市○○路板橋殯儀館自小貨車內遭人竊取。），竟意圖為自己
    不法之所有，將之侵占入己。另意圖為自己不法之所有，於九十一年三月七日上
    午九時許，在臺北市○○區○○路一三六號前，坐在丙○○所有由其夫乙○○騎
    乘停放在上址門前之車號ＢＡＪ－七七０重型機車上，以其所有之機車鑰匙一支
    插入該機車之鑰匙孔，著手竊取該機車時，適警員黃祝經過盤查，而未能得逞，
    並當場查獲其所有用以竊取機車之機車鑰匙一支。
二、案經臺北市政府警察局移送臺灣臺北地方法院檢察署檢察官偵查起訴。
    理      由
一、訊據上訴人即被告丁○○固坦承有侵占所拾得之甲○○行動電話之事實，並有以
    所有之機車鑰匙插入車號ＢＡＪ－七七０重型機車鑰匙孔之情事，惟否認有行竊
    之意圖，辯稱：我是拾獲與車號ＢＡＪ－七七０重型機車同型之機車鑰匙，見該
    機車之鑰匙沒有關好，想要把它關回去，所以才以鑰匙插入該機車之鑰匙孔云云
    。惟經查，右揭事實，業據被害人甲○○、丙○○、乙○○於警詢中分別指述明
    確，乙○○於檢察官訊問時並證稱：當時停放機車時，有鎖機車鎖及大鎖等語。
    警員黃祝於檢察官訊問時亦證稱：被告當時坐在機車上，持扣案鑰匙開機車，並
    東張西望，我見狀上前盤查，當時他的機車就停在旁邊等語，足見被告辯稱被害
    人乙○○停放之機車未上鎖一事，無可採信。此外，並有行動電話呼叫器線上查
    詢作業資料（被告侵占之行動電話序號與被害人甲○○所有之ＮＯＫＩＡ三三一
    ０型、序號：000000000000000相同）、行動電話照片影本、車
    號ＢＡＪ－七七０重型機車車籍作業系統－查詢認可資料、行竊所用之機車鑰匙
    照片等各一紙附卷可稽及機車鑰匙一支扣案可證，從而，被告於警詢中關於著手
    竊盜未遂之自白，應與事實相符，其在原審及本院審理時翻異其詞，顯係卸責之
    詞。本件事證明確，其犯行堪以認定，應予依法論科。
二、核被告所為，係犯刑法第三百三十七條之侵占離本人所持有之物罪及同法第三百
    二十條第三項、第一項之竊盜未遂罪。其所犯侵占離本人所持有之物罪及竊盜未
    遂罪間，犯意各別，行為互殊，應予分論併罰。查被告前曾於八十八年間因竊盜
    案件，經原審法院判處有期徒刑五月，並經本院判決上訴駁回確定，於八十九年
    十月三十日執行完畢，此有本院被告全國前案紀錄表一件在卷可按，其於刑之執
    行完畢後五年之內，再犯本件竊盜未遂罪，為累犯，應依刑法第四十七條規定，
    就所犯竊盜未遂罪，加重其刑。被告以自備機車鑰匙插入所欲竊取之機車鑰匙孔
    ，即已著手於竊盜行為之實施，雖因員警盤查而未能將機車移入自己實力支配之
    下，屬未遂犯，應依刑法第二十六條規定，減輕其刑，並先加後減之。
三、被告所犯竊盜未遂部分，原審予以論罪科刑，固非無見，惟查，原審以被告另為
    警於所騎乘之機車置物箱內查獲大型鐵鎚、鉗子、套筒扳手、小型手電筒等各一
    支及於其住處查獲自製萬能鎖三支、機車鑰匙八支、自製開鎖工具二支等可供竊
    盜犯罪之工具，而認本案被告不宜依刑法第二十六條規定按既遂犯之刑減輕之。
    然上揭查獲之工具既與本案被告竊盜未遂犯行無關，原審判決據之不以減刑，即
    有未洽。被告上訴否認犯罪，雖無理由，然原判決既有上揭可議之處，自應由本
    院將原判決關於竊盜未遂部分，予以撤銷改判。爰審酌被告前於九十一年一月中
    旬犯竊盜罪（已經臺灣臺北地方法院檢察署檢察官以九十一年度偵字第五四五一
    號、第七九四三號為職權不起訴處分確定在案），不過一個多月，又再為本案犯
    行，顯毫無悔意，行竊尚未得手，所生危害非重及犯罪後否認有行竊意圖之態度
    等一切情狀，量處如主文所示之刑，並諭知易科罰金之折算標準，以資懲儆。扣
    案之機車鑰匙一支係被告所有供犯罪所用之物，應依刑法第三十八條第一項第二
    款併予宣告沒收之。至被告另為警於所騎乘之機車置物箱內查獲之大型鐵鎚、鉗
    子、套筒扳手、小型手電筒等各一支及於其住處查獲之自製萬能鎖三支、機車鑰
    匙八支、自製開鎖工具二支等物，雖經被告於警訊中自承係其所有預備供竊盜犯
    罪所用之物，然與本案竊盜未遂罪無直接關係，爰不併予宣告沒收。經被告所犯
    侵占離本人所持有之物罪部分，原審同此認定，依刑法第三百三十七條、第四十
    二條第二項、罰金罰鍰提高標準條例第一項前段、第二條之規定，並審酌一切犯
    罪情狀，量處罰金五千元，並諭知易服勞役之折算標準，其認事、用法及量刑，
    均無不當。被告上訴指摘原判決此部分判決量刑過重，核無理由，應予駁回。
據上論斷，應依刑事訴訟法第第三百六十八條、第三百六十九條第一項前段、第三百
六十四條、第二百九十九條第一項前段、刑法第三百二十條第三項、第一項、第四十
七條、第二十六條第一項、第四十一條第一項、第三十八條第一項第一款、罰金罰鍰
提高標準條例第一條前段、第二條，判決如主文。
本案經檢察官林炳雄到庭執行職務。
中    華    民    國    九十二    年      三        月      五          日
                        臺灣高等法院刑事第十二庭
                            審判長法  官  劉  景  星
                                  法  官  陳  博  志
                                  法  官  沈  宜  生
右正本證明與原本無異。
不得上訴。
                                  書記官  魏  淑  娟
中    華    民    國    九十二    年      三        月      七          日


司法院資訊處製作；財團法人民間司法改革基金會備份。
